【裁判字號】    89,易,890
【裁判日期】    891006
【裁判案由】    竊盜等
【裁判全文】
臺灣新竹地方法院刑事判決                          八十九年度易字第八九號
    公  訴  人  臺灣新竹地方法院檢察署檢察官
    被      告  甲○○
右列被告因竊盜等案件，經檢察官提起公訴（八十九年度偵字第七三九號），本院判
決如左：
    主  文
甲○○連續踰越安全設備於夜間侵入住宅竊盜，處有期徒刑拾月。又收受贓物，處有
期徒刑貳月，應執行有期徒刑拾壹月。
扣案之戊○○國民身分證上甲○○之相片壹張沒收。
    事  實
一、甲○○基於意圖為自己不法所有之概括犯意，先於八十九年一月十七日夜間二時
    至三時間（公訴人誤為十二時許），在其當時位於新竹市○○路七○九巷十一號
    十二樓之九住處，先攀爬為安全設備之陽台圍牆至隔鄰即新竹市○○路七○九巷
    十一號十二樓之十乙○○住宅之陽台，並趁乙○○住宅之陽台大門未上鎖，即打
    開該大門之方式，於夜間侵入乙○○之住宅，徒手竊取乙○○所有之金飾一批、
    現金新台幣（下同）八千餘元（公訴人誤為一萬餘元）、高雄縣梓官漁會信用部
    支票二張、新竹第一信用合作社提款卡一張、存摺二本、皮夾二只、印章數枚、
    手錶一只、玉鐲、行動電話一具、行動電話ＳＩＭ卡二張（號碼0000000
    000號、0000000000號），以上總價值約四萬餘元。復於同年月二
    十日夜間二時至三時間（公訴人誤為十二時許），以上揭方式侵入乙○○上述住
    處，竊取乙○○之金飾一批（約價值一萬餘元，公訴人誤為現金四萬元）。甲○○因施用毒品，預備遭警查獲時得隱藏真實身分及使無駕駛執照不知情之前妻丁○○有駕照可用，遂與丙○○（五十二年十月七日出生，身分證字號：Ｚ000
    000000號）基於變造身分證、駕駛執照之犯意聯絡，於八十九年一月間，
    在其右開新竹市○○路住處，提供其與羅慧卿之照片各一張，交由丙○○將甲○○之照片換貼於戊○○之國民身分證上，丁○○之照片貼換貼於丁○○之姊劉美
    鳳之汽車駕駛執照上，而共同變造之，足生損害於戊○○、劉美鳳及公路監理機
    關、戶政機關對於管理之正確性。甲○○明知戊○○之上述國民身分證，係來源
    不明之贓物（係戊○○之母羅林月嬌於八十八年九月三十日夜間在新竹縣竹北市
    ○○○路附近失竊），仍自丙○○處收受，並於八十九年一月二十六日，持上開
    竊得乙○○所有之金飾、及經變造之戊○○身分證，至新竹市○○路○段二二五
    號大昌當舖，以戊○○之名義將金飾典當，而行使該變造之國民身分證。嗣於同
    年一月二十七日上午十一時許，為警於上開租屋處查獲，並扣得戊○○之國民身
    分證、劉美鳳之汽車駕駛執照各一只、乙○○所有之玉鐲一個、金項鍊二條、金
    墜子一個、戒子五個（已領回）。
二、案經乙○○訴由新竹縣警察局移送臺灣新竹地方法院檢察官偵查起訴。
    理  由
一、右揭事實，迭據被告甲○○於偵審中均坦白承認，互核與被害人乙○○、戊○○
    、羅林月嬌、劉美鳳警訊、本院訊問時指述被害情節相符，復經證人丁○○、共
    犯丙○○於本院訊問、審理時結證明確，此外，並有贓物認領保管收據一紙，扣
    案經變造之戊○○國民身分證、劉美鳳汽車駕駛執照、大昌當舖典當資料二紙可
    憑，被告之自白核與事實相符，罪證明確，犯行堪以認定，應依法論科。
二、按陽台及陽台鋁門屬刑法第三百二十一條第一項第二款之「其他安全設備」，核
    被告於夜間侵入住宅踰越安全設備竊取乙○○之財物，係犯刑法第三百二十一條
    第一項第一款之夜間侵入住宅竊盜罪，被告二次竊盜犯行，時間緊接，方法相同
    ，觸犯構成要件相同之罪名，顯係基於概括犯意為之，依連續犯規定論以一罪，
    並依法加重其刑。按國民身分證、汽車駕駛執照既由該管公務員查據相關資料所
    制作、核發，用於表示特定人關於品行、能力相類之證書，屬具有公文書性質之
    特種文書，核被告換貼自己及丁○○之相片於戊○○之國民身分證、劉美鳳之汽
    車駕駛執照，係犯刑法第二百十二條之變造特種文書罪，被告與丙○○就變造特
    種文書之犯行，有犯意之聯絡及行為之分擔，皆為共同正犯。被告同時同地以一
    行為變造上述國民身分證及汽車駕駛執照，侵害二不同之法益，為想像競合犯，
    應從一重之變造特種文書一罪處斷，公訴人認被告係基於概括犯意為之，認係連
    續犯，尚有未洽，應予更正。被告變造特種文書後復持以行使，變造之低度行為
    為高度之行使行為所吸收，不另論罪。被告明知戊○○之身分證係來源不明之贓
    物，仍予以收受，係犯刑法第三百四十九條第一項之收受贓物罪。被告收受該贓
    物之目的，即在於行使變造之國民身分證，所犯上開收受贓物及行使變造特種文
    書二罪，有方法結果之牽連關係，應從一重之收受贓物罪處斷。被告所犯上開竊
    盜及收受贓物二罪，犯意各別，行為不同，應分論併罰。公訴人雖未就收受贓物
    部分犯行提起公訴，然檢察官就犯罪事實一部起訴者，其效力及於全部，本件被
    告此部分之犯罪事實，與前揭論罪科刑之行使變造特種文書部分，有牽連犯裁判
    上一罪之關係，本院自得併予審酌。被告行竊之時間、所得之金錢，已如事實欄
    所述，公訴人均有誤認，而有未洽，併此敘明。爰審酌被告犯罪之動機、目的、
    手段、被害人所受損害之程度，犯罪後之態度，等一切情狀，量處如主文所示之
    刑，並定其應執行刑。
三、經變造之戊○○身分證上之甲○○一張，係被告甲○○所有，且係供犯罪所用之
    物，應依刑法第三十八條第一項第二款沒收。另經變造之劉美鳳汽車駕駛執照上
    之丁○○照片一張，非屬被告所有，不得宣告沒收。
四、據上論斷，應依刑事訴訟法第二百九十九條第一項前段，刑法第五十六條、第三
    百二十一條第一項第一款、第二款、第二百十六條、第二百十二條、第三百四十
    九條第一項、第五十五條、第五十一條第五款、第三十八條第一項第二款，判決
    如主文。
五、另丙○○變造特種文書之犯行，已由公訴人另行簽分偵辦，併此敘明。
本案經檢察官章京文到庭執行職務。
中      華      民      國    八十九    年      十      月      六      日
                                臺灣新竹地方法院刑事第一庭
                                      法  官    滕  治  平
右正本證明與原本無異。
如不服本判決，應於判決送達後十日內向本院提出上訴狀( 應附繕本 )，上訴於
臺灣高等法院。
                                      書記官    彭  玟  源
中      華      民      國    八十九    年      十      月      六      日
刑法第三百二十一條
犯竊盜罪而有左列情形之一者，處六月以上五年以下有期徒刑。
第一款：於夜間侵入住宅或有人居住之建築物、船艦，或隱匿其內而犯之者。
第二款：毀越門扇、牆垣或其他安全設備而犯之者。
第三款：攜帶兇器而犯之者。
第四款：結夥三人以上而犯之者。
第五款：乘火災、水災或其他災害之際而犯之者。
第六款：在車站或埠頭而犯之者。
前項之未遂犯罰之。
刑法第二百十二條
偽造、變造護照、旅券、免許證、特許證及關於品行、能力服務或其他相類之證書、
介紹書,足以生損害於公眾或他人者,處一年以下有期徒刑、拘役或三百元以下罰金。
刑法第二百十六條
行使第二百十條至第二百十五條之文書者，依偽造、變造文書或登載不實事項或使登
載不實事項之規定處斷。
刑法第三百四十九條
收受贓物者，處三年以下有期徒刑、拘役或五百元以下罰金。
搬運、寄藏、收買贓物或為牙保者，處五年以下有期徒刑、拘役或科或併科一千元以
下罰金。


司法院資訊處製作；財團法人民間司法改革基金會備份。
